【裁判字號】    90,自,59
【裁判日期】    901228
【裁判案由】    詐欺
【裁判全文】
臺灣基隆地方法院刑事判決                              九十年度自字第五九號
    自  訴  人  乙○○○
    自訴代理人  丙○○
    被      告  丁○○
    選任辯護人  羅聖乾
右列被告因詐欺案件，經自訴人提起自訴，本院判決如左：
    主  文
丁○○意圖為自己不法之所有，以詐術使人將本人之物交付，處有期徒刑貳月，如易
科罰金，以佰元折算壹日。
    事  實
一、丁○○意圖為自己不法之所有，於民國（下同）八十三年三月間，持其弟盧煌村
    為發票人，發票日為八十三年五月二十九日，面額新台幣（下同）一百萬元之支
    票，謊稱代其弟盧煌村、連雪娥夫婦向乙○○○借貸一百萬元，乙○○○不疑有
    他，交付一百萬元之現金與丁○○，待上開支票屆至前夕，丁○○向乙○○○表
    示盧煌村夫婦無法如期償還，請求乙○○○延展借款期限，乙○○○礙於情面，
勉為同意，於八十四年三月間，丁○○至乙○○○家中，稱連雪娥先償還三十萬
    元，餘款七十萬元將以分期付款方式為之，詎事後丁○○即避不見面，遠避大陸
    ，乙○○○即向盧煌村夫婦求償，經盧煌村夫婦表示不知借款一事，僅將支票借
    丁○○使用，乙○○○始知受騙。
二、案經被害人乙○○○向本院提起自訴。
    理  由
一、訊據被告丁○○矢口否認有右揭犯行，辯稱：伊本人未曾持系爭支票向自訴人調
    現，亦未代盧煌村夫婦借款云云。惟查，被告持盧煌村簽發之面額一百萬元支票
    ，向自訴人謊稱係代其弟盧煌村夫婦借款等情，業據自訴人指訴綦詳，並經證人
    甲○○於本院審理時證述明確，稱：「．．自訴人告訴我被告要借一百萬元，剛
    好我標到會，我就交給自訴人，我親眼看到自訴人交給被告丁○○，有看到被告
    拿一張支票給自訴人。」（詳本院九十年十一月二十七日訊問筆錄），證人連雪
    娥於本院民事庭審理時亦稱：「這筆錢是丁○○向原告（即自訴人乙○○○）借
    的，我並不知情，後來原告向我討錢，我才知道此事，當時還三十萬元的人也是
    丁○○，這筆債務和我無關。」、證人盧煌村亦稱：「系爭債務完全不清楚。」
    、「系爭支票是我所簽無誤，不記得是何時簽，是我把支票交給丁○○，因為丁
    ○○常常向我借票使用。」（詳本院九十年度訴字第一九號返還借款案），此外
    ，復有支票影本在卷可參，足證被告確曾於自訴人指訴期間，持盧煌村簽發之支
    票向自訴人調現。而被告以盧煌村夫婦之名義借款，事後復遲不清償，其有為自
    己不法所有之詐欺意圖甚明。雖證人盧煌村、連雪梅於本院審理時翻異前詞，改
    稱系爭支票係渠等向自訴人調現，然查，證人與被告為兄弟，其事後所為之證言
    ，顯係迴護之詞，不足採信。本件事證明確，被告犯行堪以認定，應依法論科。
二、核被告所為，係犯刑法第三百三十九條第一項之詐欺罪，爰審酌被告係一時失察
    ，致罹刑章，事後並已與自訴人達和解等一切情狀，量處如主文所示之刑，並依
    修正後之刑法第四十一條第一項前段及刑法施行法第三條之一規定，諭知易科罰
    金之折算標準，以示懲戒。
三、據上論斷，應依刑事訴訟法第二百九十九條第一項前段，刑法第三百三十九條第
    一項、第四十一條第一項，罰金罰鍰提高標準條例第一條前段、第二條，判決如
    主文。
中        華      民      國      九十    年    十 二   月    二十八    日
            臺灣基隆地方法院刑事第三庭
                                        法  官    齊      潔
右正本證明與原本無異。
對於本件判決如有不服，應於收受送達後十日內，向本院提出上訴書狀，上訴於臺灣
高等法院，並按他造當事人之人數附具繕本。
                                        書記官    林  苑  珍
中        華      民      國      九十一  年      一    月      二      日
附錄論罪法條
刑法第三百三十九條第一項：
意圖為自己或第三人不法之所有，以詐術使人將本人或第三人之物交付者，處五年以
下有期徒刑、拘役或科或併科一千元以下罰金。


司法院資訊處製作；財團法人民間司法改革基金會備份。
